apertium-hun.hun.dix
    <!-- pályafutás : pályafutást : pályafutással : pályafutások : pályfutása  -->
    <pardef n="pályafutás__n">
      <e><p><l></l><r><s n="n"/><s n="sg"/><s n="nom"/></r></p></e>
      <e><p><l>t</l><r><s n="n"/><s n="sg"/><s n="acc"/></r></p></e>
      <e><p><l>nak</l><r><s n="n"/><s n="sg"/><s n="dat"/></r></p></e>
      <e><p><l>sal</l><r><s n="n"/><s n="sg"/><s n="ins"/></r></p></e>
      <e><p><l>ban</l><r><s n="n"/><s n="sg"/><s n="ine"/></r></p></e>
      <e><p><l>on</l><r><s n="n"/><s n="sg"/><s n="ses"/></r></p></e>
      <e><p><l>nál</l><r><s n="n"/><s n="sg"/><s n="ade"/></r></p></e>
      <e><p><l>ba</l><r><s n="n"/><s n="sg"/><s n="ill"/></r></p></e>
      <e><p><l>ra</l><r><s n="n"/><s n="sg"/><s n="sub"/></r></p></e>
      <e><p><l>hoz</l><r><s n="n"/><s n="sg"/><s n="all"/></r></p></e>
      <e><p><l>ból</l><r><s n="n"/><s n="sg"/><s n="ela"/></r></p></e>
      <e><p><l>ról</l><r><s n="n"/><s n="sg"/><s n="dela"/></r></p></e>
      <e><p><l>tól</l><r><s n="n"/><s n="sg"/><s n="abl"/></r></p></e>

      <e><p><l>ok</l><r><s n="n"/><s n="pl"/><s n="nom"/></r></p></e>
      <e><p><l>okat</l><r><s n="n"/><s n="pl"/><s n="acc"/></r></p></e>
      <e><p><l>oknak</l><r><s n="n"/><s n="pl"/><s n="dat"/></r></p></e>
      <e><p><l>okkal</l><r><s n="n"/><s n="pl"/><s n="ins"/></r></p></e>
      <e><p><l>okban</l><r><s n="n"/><s n="pl"/><s n="ine"/></r></p></e>
      <e><p><l>okon</l><r><s n="n"/><s n="pl"/><s n="ses"/></r></p></e>
      <e><p><l>oknál</l><r><s n="n"/><s n="pl"/><s n="ade"/></r></p></e>
      <e><p><l>okba</l><r><s n="n"/><s n="pl"/><s n="ill"/></r></p></e>
      <e><p><l>okra</l><r><s n="n"/><s n="pl"/><s n="sub"/></r></p></e>
      <e><p><l>okhoz</l><r><s n="n"/><s n="pl"/><s n="all"/></r></p></e>
      <e><p><l>okból</l><r><s n="n"/><s n="pl"/><s n="ela"/></r></p></e>
      <e><p><l>okról</l><r><s n="n"/><s n="pl"/><s n="dela"/></r></p></e>
      <e><p><l>októl</l><r><s n="n"/><s n="pl"/><s n="abl"/></r></p></e>

      <e><p><l>om</l><r><s n="n"/><s n="sg"/><s n="nom"/><s n="px1sg"/></r></p></e>
      <e><p><l>od</l><r><s n="n"/><s n="sg"/><s n="nom"/><s n="px2sg"/></r></p></e>
      <e><p><l>a</l><r><s n="n"/><s n="sg"/><s n="nom"/><s n="px3sg"/></r></p></e>
      <e><p><l>unk</l><r><s n="n"/><s n="sg"/><s n="nom"/><s n="px1pl"/></r></p></e>
      <e><p><l>otok</l><r><s n="n"/><s n="sg"/><s n="nom"/><s n="px2sg"/></r></p></e>
      <e><p><l>uk</l><r><s n="n"/><s n="sg"/><s n="nom"/><s n="px3pl"/></r></p></e>

      <e><p><l>ának</l><r><s n="n"/><s n="sg"/><s n="dat"/><s n="px3sg"/></r></p></e>
      <e><p><l>ával</l><r><s n="n"/><s n="sg"/><s n="ins"/><s n="px3sg"/></r></p></e>
      <e><p><l>ában</l><r><s n="n"/><s n="sg"/><s n="ine"/><s n="px3sg"/></r></p></e>
      <e><p><l>ára</l><r><s n="n"/><s n="sg"/><s n="sub"/><s n="px3sg"/></r></p></e>
      <e><p><l>ához</l><r><s n="n"/><s n="sg"/><s n="all"/><s n="px3sg"/></r></p></e>
      <e><p><l>ából</l><r><s n="n"/><s n="sg"/><s n="ela"/><s n="px3sg"/></r></p></e>
      <e><p><l>áról</l><r><s n="n"/><s n="sg"/><s n="dela"/><s n="px3sg"/></r></p></e>
    </pardef>

    <!-- kérdés : kérdést : kérdéssel : kérdések : kérdése -->
     <pardef n="kérdés__n">
      <e><p><l></l><r><s n="n"/><s n="sg"/><s n="nom"/></r></p></e>
      <e><p><l>t</l><r><s n="n"/><s n="sg"/><s n="acc"/></r></p></e>
      <e><p><l>nek</l><r><s n="n"/><s n="sg"/><s n="dat"/></r></p></e>
      <e><p><l>sel</l><r><s n="n"/><s n="sg"/><s n="ins"/></r></p></e>
      <e><p><l>ül</l><r><s n="n"/><s n="sg"/><s n="ess2"/></r></p></e>
      <e><p><l>ben</l><r><s n="n"/><s n="sg"/><s n="ine"/></r></p></e>
      <e><p><l>en</l><r><s n="n"/><s n="sg"/><s n="ses"/></r></p></e>
      <e><p><l>nél</l><r><s n="n"/><s n="sg"/><s n="ade"/></r></p></e>
      <e><p><l>be</l><r><s n="n"/><s n="sg"/><s n="ill"/></r></p></e>
      <e><p><l>re</l><r><s n="n"/><s n="sg"/><s n="sub"/></r></p></e>
      <e><p><l>hez</l><r><s n="n"/><s n="sg"/><s n="all"/></r></p></e>
      <e><p><l>ből</l><r><s n="n"/><s n="sg"/><s n="ela"/></r></p></e>
      <e><p><l>ről</l><r><s n="n"/><s n="sg"/><s n="dela"/></r></p></e>
      <e><p><l>től</l><r><s n="n"/><s n="sg"/><s n="abl"/></r></p></e>

      <e><p><l>ek</l><r><s n="n"/><s n="pl"/><s n="nom"/></r></p></e>
      <e><p><l>eket</l><r><s n="n"/><s n="pl"/><s n="acc"/></r></p></e>
      <e><p><l>eknek</l><r><s n="n"/><s n="pl"/><s n="dat"/></r></p></e>
      <e><p><l>ekkel</l><r><s n="n"/><s n="pl"/><s n="ins"/></r></p></e>
      <e><p><l>ekben</l><r><s n="n"/><s n="pl"/><s n="ine"/></r></p></e>
      <e><p><l>ekön</l><r><s n="n"/><s n="pl"/><s n="ses"/></r></p></e>
      <e><p><l>eknél</l><r><s n="n"/><s n="pl"/><s n="ade"/></r></p></e>
      <e><p><l>ekbe</l><r><s n="n"/><s n="pl"/><s n="ill"/></r></p></e>
      <e><p><l>ekre</l><r><s n="n"/><s n="pl"/><s n="sub"/></r></p></e>
      <e><p><l>ekhez</l><r><s n="n"/><s n="pl"/><s n="all"/></r></p></e>
      <e><p><l>ekből</l><r><s n="n"/><s n="pl"/><s n="ela"/></r></p></e>
      <e><p><l>ekről</l><r><s n="n"/><s n="pl"/><s n="dela"/></r></p></e>
      <e><p><l>ektől</l><r><s n="n"/><s n="pl"/><s n="abl"/></r></p></e>

      <e><p><l>em</l><r><s n="n"/><s n="sg"/><s n="nom"/><s n="px1sg"/></r></p></e>
      <e><p><l>ed</l><r><s n="n"/><s n="sg"/><s n="nom"/><s n="px2sg"/></r></p></e>
      <e><p><l>e</l><r><s n="n"/><s n="sg"/><s n="nom"/><s n="px3sg"/></r></p></e>
      <e><p><l>én</l><r><s n="n"/><s n="sg"/><s n="ses"/><s n="px3sg"/></r></p></e>
      <e><p><l>ünk</l><r><s n="n"/><s n="sg"/><s n="nom"/><s n="px1pl"/></r></p></e>
      <e><p><l>etek</l><r><s n="n"/><s n="sg"/><s n="nom"/><s n="px2pl"/></r></p></e>
      <e><p><l>ük</l><r><s n="n"/><s n="sg"/><s n="nom"/><s n="px3pl"/></r></p></e>


      <e><p><l>ét</l><r><s n="n"/><s n="sg"/><s n="acc"/><s n="px3sg"/></r></p></e>
      <e><p><l>ének</l><r><s n="n"/><s n="sg"/><s n="dat"/><s n="px3sg"/></r></p></e>
      <e><p><l>ében</l><r><s n="n"/><s n="sg"/><s n="ine"/><s n="px3sg"/></r></p></e>
      <e><p><l>ére</l><r><s n="n"/><s n="sg"/><s n="sub"/><s n="px3sg"/></r></p></e>

      <e><p><l>ein</l><r><s n="n"/><s n="pl"/><s n="ses"/><s n="px3sg"/></r></p></e>
      <e><p><l>einek</l><r><s n="n"/><s n="pl"/><s n="gen"/><s n="px3sg"/></r></p></e>

    </pardef>

    <!-- alkohol : alkoholt : alkoholok : alkoholja -->
    <pardef n="alkohol__n">
        <e><p><l></l><r><s n="n"/><s n="sg"/><s n="nom"/></r></p></e>
        <e><p><l>t</l><r><s n="n"/><s n="sg"/><s n="acc"/></r></p></e>
        <e><p><l>nak</l><r><s n="n"/><s n="sg"/><s n="dat"/></r></p></e>
        <e><p><l>lal</l><r><s n="n"/><s n="sg"/><s n="ins"/></r></p></e>
        <e><p><l>ban</l><r><s n="n"/><s n="sg"/><s n="ine"/></r></p></e>
        <e><p><l>hoz</l><r><s n="n"/><s n="sg"/><s n="all"/></r></p></e>
        <e><p><l>ba</l><r><s n="n"/><s n="sg"/><s n="ill"/></r></p></e>
        <e><p><l>nál</l><r><s n="n"/><s n="sg"/><s n="ade"/></r></p></e>
        <e><p><l>on</l><r><s n="n"/><s n="sg"/><s n="ses"/></r></p></e>
        <e><p><l>ok</l><r><s n="n"/><s n="pl"/><s n="nom"/></r></p></e>

      <e><p><l>ja</l><r><s n="n"/><s n="sg"/><s n="nom"/><s n="px3sg"/></r></p></e>
      <e><p><l>unk</l><r><s n="n"/><s n="sg"/><s n="nom"/><s n="px1pl"/></r></p></e>
      <e><p><l>juk</l><r><s n="n"/><s n="sg"/><s n="nom"/><s n="px3pl"/></r></p></e>
    </pardef>

    <e lm="akku"><i>akku</i><par n="alkohol__n"/></e>
    <e lm="alku"><i>alku</i><par n="alkohol__n"/></e>
    <e lm="antikvárius"><i>antikvárius</i><par n="pályafutás__n"/></e>
    <e lm="áttérés"><i>áttérés</i><par n="kérdés__n"/></e>
    <e lm="autokratizmus"><i>autokratizmus</i><par n="pályafutás__n"/></e>
    <e lm="bábu"><i>bábu</i><par n="alkohol__n"/></e>
    <e lm="bantu"><i>bantu</i><par n="alkohol__n"/></e>
    <e lm="bezabál"><i>bezabál</i><par n="alkohol__n"/></e>
    <e lm="biodízel"><i>biodízel</i><par n="kérdés__n"/></e>
    <e lm="bipolaritás"><i>bipolaritás</i><par n="pályafutás__n"/></e>
    <e lm="cél"><i>cél</i><par n="alkohol__n"/></e>
    <e lm="csődközel"><i>csődközel</i><par n="kérdés__n"/></e>
    <e lm="daru"><i>daru</i><par n="alkohol__n"/></e>
    <e lm="dekanátus"><i>dekanátus</i><par n="pályafutás__n"/></e>
    <e lm="dzsúdzsucu"><i>dzsúdzsucu</i><par n="alkohol__n"/></e>
    <e lm="éjjel"><i>éjjel</i><par n="kérdés__n"/></e>
    <e lm="elfoglalás"><i>elfoglalás</i><par n="pályafutás__n"/></e>
    <e lm="elterjedés"><i>elterjedés</i><par n="kérdés__n"/></e>
    <e lm="epidemiológus"><i>epidemiológus</i><par n="pályafutás__n"/></e>
    <e lm="expresszáru"><i>expresszáru</i><par n="alkohol__n"/></e>
    <e lm="fajnemesítés"><i>fajnemesítés</i><par n="kérdés__n"/></e>
    <e lm="félreszólás"><i>félreszólás</i><par n="pályafutás__n"/></e>
    <e lm="feslés"><i>feslés</i><par n="kérdés__n"/></e>
    <e lm="fizu"><i>fizu</i><par n="alkohol__n"/></e>
    <e lm="frivolitás"><i>frivolitás</i><par n="pályafutás__n"/></e>
    <e lm="gondolatjel"><i>gondolatjel</i><par n="kérdés__n"/></e>
    <e lm="guru"><i>guru</i><par n="alkohol__n"/></e>
    <e lm="haiku"><i>haiku</i><par n="alkohol__n"/></e>
    <e lm="hajnalodás"><i>hajnalodás</i><par n="pályafutás__n"/></e>
    <e lm="hencsergés"><i>hencsergés</i><par n="kérdés__n"/></e>
    <e lm="hindu"><i>hindu</i><par n="alkohol__n"/></e>
    <e lm="hőleadás"><i>hőleadás</i><par n="pályafutás__n"/></e>
    <e lm="inszurgens"><i>inszurgens</i><par n="kérdés__n"/></e>
    <e lm="írás"><i>írás</i><par n="pályafutás__n"/></e>
    <e lm="kakadu"><i>kakadu</i><par n="alkohol__n"/></e>
    <e lm="kapu"><i>kapu</i><par n="alkohol__n"/></e>
    <e lm="kenu"><i>kenu</i><par n="alkohol__n"/></e>
    <e lm="képkiállítás"><i>képkiállítás</i><par n="pályafutás__n"/></e>
    <e lm="képződmény"><i>képződmény</i><par n="kérdés__n"/></e>
    <e lm="kinövés"><i>kinövés</i><par n="kérdés__n"/></e>
    <e lm="kisiklás"><i>kisiklás</i><par n="pályafutás__n"/></e>
    <e lm="konzulátus"><i>konzulátus</i><par n="pályafutás__n"/></e>
    <e lm="kungfu"><i>kungfu</i><par n="alkohol__n"/></e>
    <e lm="költségvetés"><i>költségvetés</i><par n="kérdés__n"/></e>
    <e lm="lapu"><i>lapu</i><par n="alkohol__n"/></e>
    <e lm="leállás"><i>leállás</i><par n="pályafutás__n"/></e>
    <e lm="lengeteg"><i>lengeteg</i><par n="kérdés__n"/></e>
    <e lm="magángyónás"><i>magángyónás</i><par n="pályafutás__n"/></e>
    <e lm="megérintés"><i>megérintés</i><par n="kérdés__n"/></e>
    <e lm="meghívás"><i>meghívás</i><par n="pályafutás__n"/></e>
    <e lm="ménes"><i>ménes</i><par n="kérdés__n"/></e>
    <e lm="migráns"><i>migráns</i><par n="pályafutás__n"/></e>
    <e lm="neológus"><i>neológus</i><par n="pályafutás__n"/></e>
    <e lm="nuncsaku"><i>nuncsaku</i><par n="alkohol__n"/></e>
    <e lm="nyekergés"><i>nyekergés</i><par n="kérdés__n"/></e>
    <e lm="palatínus"><i>palatínus</i><par n="pályafutás__n"/></e>
    <e lm="piknométer"><i>piknométer</i><par n="kérdés__n"/></e>
    <e lm="porcleválás"><i>porcleválás</i><par n="pályafutás__n"/></e>
    <e lm="regenerativitás"><i>regenerativitás</i><par n="pályafutás__n"/></e>
    <e lm="rendelvény"><i>rendelvény</i><par n="kérdés__n"/></e>
    <e lm="saru"><i>saru</i><par n="alkohol__n"/></e>
    <e lm="smafu"><i>smafu</i><par n="alkohol__n"/></e>
    <e lm="subaszőnyeg"><i>subaszőnyeg</i><par n="kérdés__n"/></e>
    <e lm="szilázs"><i>szilázs</i><par n="pályafutás__n"/></e>
    <e lm="szilveszter"><i>szilveszter</i><par n="kérdés__n"/></e>
    <e lm="tabu"><i>tabu</i><par n="alkohol__n"/></e>
    <e lm="tejelés"><i>tejelés</i><par n="kérdés__n"/></e>
    <e lm="tofu"><i>tofu</i><par n="alkohol__n"/></e>
    <e lm="tudás"><i>tudás</i><par n="pályafutás__n"/></e>
    <e lm="tutajoslegény"><i>tutajoslegény</i><par n="kérdés__n"/></e>
    <e lm="vaku"><i>vaku</i><par n="alkohol__n"/></e>
    <e lm="veríték"><i>veríték</i><par n="kérdés__n"/></e>
    <e lm="zeller"><i>zeller</i><par n="kérdés__n"/></e>
    <e lm="zoonózis"><i>zoonózis</i><par n="pályafutás__n"/></e>
    <e lm="zsaru"><i>zsaru</i><par n="alkohol__n"/></e>
